臺灣高等法院刑事判決　　　　　　　　　九十一年度上訴字第二三０二號
　　上　訴　人
　　即　被　告　甲○○
右上訴人因違反槍砲彈藥刀械管制案件，不服臺灣桃園地方法院八十九年度訴字第一
五四四號中華民國九十一年四月十九日第一審判決（起訴案號：臺灣桃園地方法院檢
察署八十九年度偵字第九七四二號；併辦案號：臺灣高雄地方法院檢察署九十一年度
偵字第二四一號），提起上訴，本院判決如左：
    主    文
上訴駁回。
    事    實
一、甲○○前因賭博案件，經臺灣高雄地方法院於八十五年十二月三十日以八十五年
    易字第八七０一號判決判處有期徒刑五月，於八十六年三月十日易科罰金執行完
    畢。之前甲○○於七十四年間（起訴書載為七十九年間），在桃園縣中壢市玩具
    模型店，以新台幣三千元之價格購得具殺傷力玩具空氣長槍一枝，並藏放在桃園
    縣中壢市○○○街住處內，而未經許可而無故持有可發射金屬具有殺傷力之玩具
    空氣長槍。嗣於八十九年一月十三日十九時三十分許，經警在甲○○位於上址住
    處查獲，並扣得上開具有殺傷力玩具空氣長槍一支。
二、案經桃園縣警察局八德分局報告台灣桃園地方法院檢察署檢察官偵查起訴及台灣
    高雄地方法院檢察署檢察官移送併辦。
    理    由
一、訊據上訴人即被告甲○○承認右揭購買並持有玩具空氣長槍之事實，並有玩具空
    氣長槍一支扣案足資佐證。而扣案之玩具空氣長槍一支（槍枝管制編號：000
    0000000號）經送請內政部警政署刑事警察局以試射法鑑驗，認係玩具空
    氣長槍，以二氧化碳小鋼瓶內氣體為發射動力，機械性能良好，槍枝口徑六mm，
    可發射直徑六mm鋼珠，經實際試射，其單位面積動能達三六．二八焦耳＼平方公
    分，而依據日本科學警察研究所之研究結果，彈丸單位面積動能達每平方公分二
    十焦耳以上者，則足以穿入人體皮肉層，有內政部警政署刑事警察局八十九年一
    月二十六日刑鑑字第九六四四號鑑驗通知書一份在卷可稽，扣案玩具空氣長槍發
    射之動能既已能穿透人體皮肉層，自具有殺傷力。是以被告之自白核與積極證據
    相符。被告於本院辯稱伊不知槍枝是違禁品，不知有殺傷力云云，並不影響其罪
    責之成立。本件被告甲○○非法持有可發射金屬具有殺傷力之槍枝，事證明確，
    犯行堪以認定。
二、按持有槍枝罪，其持有之繼續為行為之繼續，而非狀態之繼續，亦即一經意圖犯
    罪而持有槍枝，該罪雖告成立，但其完結，須繼續至持有行為終了之時為止（最
    高法院七十九年台非字第二六四號判決參照），是辯護人以被告持有之行為，已
    因追訴權期間不行使而消滅，尚有誤會。又按被告持有玩具空氣長槍之行為雖自
    當兵前之七十四年間起，惟其持續持有至現行槍砲彈藥刀械管制條例修正後，應
    適用現行之槍砲彈藥刀械管制條例論處。故核被告甲○○持有玩具空氣長槍，係
    犯槍砲彈藥刀械管制條例第十一條第四項未經許可持有可發射金屬具有殺傷力之
    玩具空氣長槍罪，因該槍枝經送檢驗結果雖係利用填充氣體為發射動力，然發射
    動能甚微，尚非屬槍砲彈藥刀械管制條例第八條所指之空氣槍，附此敘明。被告
    甲○○前因賭博案件，經臺灣高雄地方法院於八十五年十二月三十日以八十五年
    易字第八七０一號判決判處有期徒刑五月，於八十六年三月十日易科罰金執行完
    畢，此有本院被告全國前案紀錄表一份附卷可按，其於刑之執行完畢後，五年內
    再犯本件有期徒刑以上之罪為累犯，應依刑法第四十七條加重其刑。原審同此認
    定，依修正後槍砲彈藥刀械管制條例第十一條第四項，刑法第十一條前段、第四
    十七條、第四十二條第二項、第三十八條第一項第一款，罰金罰鍰提高標準條例
    第二條，現行法規所定貨幣折算新台幣條例第二條之規定，並審酌被告甲○○自
    七十幾年間起即未經許可持有上開可發射金屬具有殺傷力之玩具空氣長槍長達十
    餘年之久，期間內政部曾二度公告自首報繳槍砲事宜（第一次自八十五年十一月
    一日起至八十六年一月三十一日止，第二次自八十六年十一月二十六日起至八十
    七年二月二十五日止），被告竟未能即時主動報繳該支玩具空氣長槍而繼續持有
    之，雖其持有目的非供犯罪所用，惟已對不特定大眾之生命、身體安全構成威脅
    ，犯罪情節非輕，然其單純持有該支玩具空氣長槍並未持以另犯他罪，及被告犯
    罪後之態度等及其他一切情狀，量處有期徒刑一年二月，併科罰金新台幣三萬元
    ，並就所宣告以罰金部分，諭知易服勞役之折算標準。又保安處分適用裁判時之
    法律，刑法第二條第二項定有明文。按修正前槍砲彈藥刀械管制條例第十九條第
    一項固規定：「犯第七條、第八條、第十條、第十一條、第十二條第一項至第三
    項、第十三條第一項至第三項之罪，經判處有期徒刑者，應於刑之執行完畢或赦
    免後，令入勞動場所，強制工作，其期間為三年。」，惟此項規定，因該法於最
    近一次修正時刪除該條文全部，而告不存在。且前開法律修正後之新規定已於九
    十年十一月十四日經總統公布，而於同年月十六日生效施行，是被告甲○○行為
    後法律已有變更。惟強制工作之從刑，係屬保安處分之一種，依前開刑法之規定
    ，應適用裁判時之法律。從而，修正後之槍砲彈藥刀械管制條例既已刪除前開強
    制工作之規定，本件依新法自無庸再為宣付強制工作保安處分之諭知，原判決亦
    予敘明。扣案之玩具空氣長槍壹支（槍枝管制編號0000000000號）一
    枝，係屬於違禁物，原判決併依刑法第三十八條第一項第一款之規定宣告沒收，
    其認事用法及量刑，均無不當。被告上訴意旨以其沒有犯罪意思，指摘原判決量
    刑過重，核無理由，應予駁回。
據上論斷，應依刑事訴訟法第三百六十八條，判決如主文。
本案經檢察官朱兆民到庭執行職務。
中    華    民    國    九十一    年      十一      月      二十九      日
                            臺灣高等法院刑事第十一庭
                                審判長法  官  陳  祐  治
                                      法  官  楊  炳  禎
                                      法  官  沈  宜  生
右正本證明與原本無異。
如不服本判決應於收受送達後十日內向本院提出上訴書狀，其未敘述上訴之理由者並
得於提起上訴後十日內向本院補提理由書（均須按他造當事人之人數附繕本）。
                                      書記官  魏  淑  娟
中    華    民    國    九十一    年      十二      月        三        日
附錄本件論罪科刑法條：
槍砲彈藥刀械管制條例第十一條：
未經許可，製造、販賣或運輸第四條第一項第一款所稱其他可發射金屬或子彈具有殺
傷力之各式槍枝者，處五年以上有期徒刑，併科新臺幣一千萬元以下罰金。
未經許可，轉讓、出租或出借前項所列槍砲者，處三年以上十年以下有期徒刑，併科
新臺幣七百萬元以下罰金。
意圖供自己或他人犯罪之用，而犯前二項之罪者，處無期徒刑或七年以上有期徒刑，
併科新臺幣一千萬元以下罰金。
未經許可，持有、寄藏、或意圖販賣而陳列第一項所列槍砲者，處一年以上七年以下
有期徒刑，併科新臺幣七百萬元以下罰金。
第一項至第三項之未遂犯罰之。
